【裁判字號】    96,易,3344
【裁判日期】    970125
【裁判案由】    傷害等
【裁判全文】
臺灣板橋地方法院刑事判決              96年度易字第3344號
公  訴  人  臺灣板橋地方法院檢察署檢察官
被      告  丙○○○
被      告  丁○○
                      號
上列被告因傷害等案件，經檢察官提起公訴（96年度偵字第1772
8 號），本院判決如下：
    主  文
丙○○○傷害人之身體，處拘役拾日，如易科罰金，以新台幣
壹仟元折算壹日。
丁○○損壞他人之空心菜，足生損害於他人，處拘役拾日，如
易科罰金，以新台幣壹仟元折算壹日。
    事  實
一、緣綽號「玉英」之人向丙○○○租用位在臺北縣五股鄉○○
    路○ 段175 號斜對面之菜圃後，轉由丁○○在該處種菜，而
    丙○○○則亦在相鄰上開土地之菜圃種菜。於民國96年6 月
    24 日 下午18時30分許，丁○○欲在該二片菜圃相鄰界線之
    通道處搭蓋絲瓜棚，引起丙○○○不滿，二人遂因此發生口
    角。丁○○見丙○○○執意反對其搭蓋絲瓜棚，竟基於毀損
    之犯意，以雙腳踐踏踩毀丙○○○菜圃內所種植之空心菜，
    足生損害於丙○○○。丙○○○見狀氣憤難當，即基於傷害
    之不確定故意，徒手推開丁○○，丁○○因此重心不穩而跌
    倒在地，因此受有受有頭部外傷、左大腿挫傷瘀腫4x1 公分
    及2x2 公分、左上臂挫傷瘀腫6x2 及4x2 公分、右上臂挫傷
    瘀血5x2 公分、後枕部頭皮瘀腫4x4 公分、後頸部挫傷瘀腫
    4x4 公分等傷害。
二、案經丁○○、丙○○○訴由臺北縣政府警察局蘆洲分局報告
    臺灣板橋地方法院檢察署檢察官偵查起訴。
    理  由
一、訊據被告丙○○○、丁○○二人於本院審理中均矢口否認涉
    有傷害及毀損之犯行，其中被告丙○○○辯稱，丁○○係因
    踩到地上的木板重心不穩而跌倒而受傷云云；被告丁○○則
    辯稱：其前往丙○○○之菜園並未踩到她的菜云云。經查：
  (一)就被告丁○○毀損部分，業經告訴人即被告丙○○○於警詢
    及偵查中指述甚明（見偵查卷第4 、37、38頁）。此外，並
    有警方前往現場拍攝之照片5 幀在卷可佐（見偵查卷第16、
    19、20、22頁）。由上述照片，已可見告訴人即被告丙○○○指述其所種植之空心菜遭受毀損乙節非虛。此外，證人甲○○於偵查及本院審理中亦均具結證稱：「有一個太太（指
    丁○○）在釘棚子，丙○○○要她不要釘在路中間會擋路，
    結果對方還真的釘下去，丙○○○幫她另外挖一個洞要她把
    棚子架在那裡，並把對方原來架上去的棚架拔起來，對方就
    很不高興，…就兩隻腳一直去踩丙○○○的菜圃，踩了二、
    三格，丙○○○就上前阻止，與對方互相拉扯」等語（見偵
    查卷第43頁、本院97年1 月9 日審理筆錄第3 頁），更可證
    明告訴人即被告丙○○○上開指述屬實。雖被告丁○○舉證
    人周德旺、乙○○為其有利之證明，然證人周德旺於偵查中
    係具結證稱：「我的地和丁○○的地有一段距離，他們在吵
    架，但吵什麼我聽不清楚，因為很遠，所以沒有看到丁○○
    踩丙○○○之菜圃」等語（見偵查卷第52頁），此部分證言
    已不足為被告丁○○有利之認定。而證人乙○○於偵查中亦
    僅證稱：「（問：有無看到丁○○踩丙○○○的地？）沒有
    」等語（見偵查卷第29頁），然對照證人乙○○於本院審理
    中具結證稱：「我在我的菜園那裡，有聽到丙○○○說丁○○踩到她的菜，而丁○○回答說是不小心的」等語（見本院
    上開審理筆錄第9 頁），可見被告丁○○確實有踩踏丙○○○所種植之空心菜之舉動。復依證人甲○○所述情節，顯見
    被告丁○○係因與丙○○○發生口角，始起意踩踏丙○○○
    之菜圃，確有毀損之犯意甚明，益見證人乙○○上開證言，
    亦不足以為被告丁○○有利之認定。
  (二)次就被告丙○○○傷害部分，查：
  被告丙○○○於警詢中自承：「我只有用手推她一下要她離
    開我的菜圃，她因重心不穩自己摔倒，撞到竹子而受傷。因
    事發當時她（指丁○○）正用腳踩我種的菜，我一氣之下才
    推她」等語（見偵查卷第5 頁），此部分核與告訴人即被告
    丁○○指稱被告丙○○○自後方推伊乙節相符（見偵查卷第
    10頁），並有診斷證明書1 紙附卷可佐（見偵查卷第31頁）
    。參以證人甲○○於本院審理中具結所證：「丁○○堅持要
    把木棍搭在原來的地方，丙○○○就把木棍拔起來丟到旁邊
    ，丁○○很生氣，拿圓鍬丟向丙○○○，丙○○○閃開沒被
    打中，之後丁○○跑到丙○○○的菜圃踩菜，丙○○○看到
    丁○○在破壞她的菜圃，就過去拉開她，丁○○跟著要閃開
    ，就被旁邊的圍繩絆到而跌倒，固定繩子的木樁倒下打到丁○○」等語（見本院審理筆錄第3 頁）。由證人甲○○所述
    ，可見被告丙○○○於警詢中所為上開供述屬實。足見被告
    丙○○○確實自後方推開丁○○，致丁○○重心不穩跌倒在
    地而受傷甚明。
  雖告訴人即被告丁○○另指稱，被告丙○○○以手搥其頭部
    云云，然證人乙○○於偵查中係具結證稱：「丙○○○自背
    後壓著丁○○，徒手打丁○○，前面我因為在工作，沒看到
    他們是怎麼打的，只有聽到他們在爭吵的聲音」等語（見偵
    查卷第29頁）；復於本院審理中具結證稱：「我原本在菜園
    種菜，聽到『玉芳』在喊有人打架，就跑去田埂上看，我看
    到丁○○趴在菜圃裡面，丙○○○膝蓋在丁○○的背上，左
    手壓著丁○○，右手一直打，全身都在動，打得很用力，然
    後停頓一下又繼續打」等語（見本院上開審理筆錄第7 、8
    頁）。然證人乙○○於本院審理中卻又證稱：「我聽到『玉
    芳』在喊有人打架的時候，跑去田埂上看，丁○○已經趴在
    菜圃溝內，我沒有看到丙○○○如何將丁○○壓制在地」等
    語，則證人乙○○既未全程觀看被告丙○○○與丁○○間之
    爭吵，其所述被告丙○○○將丁○○壓在地上施加毆打之情
    節，實非全然可信。再者，證人甲○○於本院中具結證稱，
    「我確實沒有看到丙○○○打丁○○，我的視線一直沒有離
    開她們二人，當時光線很亮，我看得很清楚」等語（見本院
    審理筆錄第5 頁）。既證人甲○○於本院審理中證稱，其與
    告訴人即被告丁○○並不認識，亦無何仇隙（見本院審理筆
    錄第5 頁），自無必要編造不利於丁○○之證言。況且，由
    告訴人即被告丁○○所提出之診斷證明書所載，其所受傷勢
    包括「左大腿挫傷瘀腫」、「後枕部頭皮瘀腫」及「後頸部
    挫傷瘀腫」等，則即便依證人乙○○所述，被告丙○○○係
    徒手用力毆打丁○○，則何能造成此種通常為鈍器撞擊而致
    之「挫傷」？此顯有悖於常理。況證人乙○○亦陳稱，「當
    時甲○○距離被告二人很近」等語（見上開審理筆錄第8 頁
    ），則當以距離案發現場較近之證人甲○○所述較為可信。
    是告訴人即被告丁○○此部分指述，自非可作為不利於被告
    丙○○○之認定。
  (三)綜上所述，被告丙○○○明知在狹小之菜圃內，伸手推開丁○○，勢將導致其跌倒在地並撞擊周圍之障礙物而受傷，竟
    仍不違背其本意而推開丁○○，顯見被告丙○○○具有傷害
    之不確定故意甚明。是被告丁○○、丙○○○所辯均非可採
    ，其二人毀損、傷害之犯行，事證均已臻明確，堪予認定。
二、核被告丁○○所為，係犯刑法第354 條之毀損罪；核被告丙○○○所為，則係犯刑法第277 條第1 項之傷害罪。本院審
    酌被告二人均無前科之素行狀況，竟僅因種菜搭建棚架之細
    故而生口角，且彼此相互挑釁，互不相讓等犯罪動機、目的
    、手段，進而導致告訴人即被告丙○○○所種植之空心菜毀
    損，告訴人即被告丁○○受傷等犯罪所生危害程度，並考量
    被告二人犯罪後均飾詞否認犯行，且不僅均未向對方道歉，
    亦無法達成和解，犯罪後態度不佳等一切情狀，各量處如主
    文所示之刑，並諭知易科罰金折算標準。
據上論斷，應依刑事訴訟法第299 條第1 項前段，刑法第277 條
第1 項、第354 條、第41條第1 項前段，刑法施行法第1 條之1
，判決如主文。
本案經檢察官馬凱蕙到庭執行職務。
中    華    民    國    97    年    1     月    25    日
                  刑事第十四庭  法  官  汪怡君
上列正本證明與原本無異。
如不服本判決，應於送達後十日內敘明上訴理由，向本院提出上
訴狀。
                                書記官  李郁禎
中    華    民    國    97    年    1     月    25    日
附錄本案論罪科刑法條全文：
中華民國刑法第277條
傷害人之身體或健康者，處三年以下有期徒刑、拘役或一千元以
下罰金。犯前項之罪因而致人於死者，處無期徒刑或七年以上有
期徒刑；致重傷者，處三年以上十年以下有期徒刑。
中華民國刑法第354條
毀棄、損壞前二條以外之他人之物或致令不堪用，足以生損害於
公眾或他人者，處二年以下有期徒刑、拘役或五百元以下罰金。


司法院資訊處製作；財團法人民間司法改革基金會備份。
